臺灣臺中地方法院民事裁定
111年度抗字第22號
抗  告  人  龍芊霏  

相  對  人  安泰商業銀行股份有限公司


法定代理人  丁予康  
上列當事人間聲請拍賣抵押物事件，抗告人對民國110年12月10
日本院簡易庭司法事務官所為裁定（110年度司拍字第338號），
提起抗告，本院合議庭裁定如下：
    主    文
抗告駁回。
抗告程序費用新臺幣1000元由抗告人負擔。
    理    由
一、抗告意旨略以：抗告人已向相對人付清分期應付款項，相對
    人答應不拍賣附表所示之不動產，爰請求廢棄原裁定。
二、按抵押權人，於債權已屆清償期，而未受清償者，得聲請法
    院，拍賣抵押物，就其賣得價金而受清償；上開規定並為最
    高限額抵押權所準用，民法第873條、第881條之17分別定有
    明文。又聲請拍賣抵押物，原屬非訟事件，法院所為准許與
    否之裁定，無確定實體法上法律關係存否之性質，於債權及
    抵押權之存否，並無既判力。故祇須其抵押權已經依法登記
    ，且債權已屆清償期而未受清償，法院即應為准許拍賣之裁
    定。而對於此項法律關係有爭執之人，為保護其權利，得提
    起訴訟，以謀解決，不得僅依抗告程序聲明其爭執，並據為
    廢棄准許拍賣抵押物裁定之理由（最高法院94年度台抗字第
    270號裁定意旨參照）。易言之，法院所為准駁拍賣抵押物
    之裁定，屬非訟事件裁定，無確定實體法上法律關係存否之
    性質，於債權及抵押權之存否，亦無既判力，為裁定之法院
    僅就抵押權人提出有關抵押權之文件為形式上之審查，無從
    審酌屬於實體上法律關係之事由，抗告法院亦僅得就拍賣抵
    押物事件為形式審查，不得審酌抗告人關於實體事項之抗辯
    。
三、經查：相對人主張抗告人以其所有如附表所示之不動產，為
    擔保其對相對人現在（包括過去所負現在尚未清償）及將來
    在抵押權設定契約書所定最高限額內所負之債務，包括借款
    、透支、墊款等，而分別設定新臺幣（下同）1038萬元、26
    4萬元之最高限額抵押權予相對人，上開擔保債權確定期日
    均為民國137年9月3日，債務清償期則依照各個債務契約所
    定清償日期，並業經登記在案。嗣抗告人於107年9月7日向
    相對人分別借款865萬元、220萬元，借款期限分別至136年9
    月7日、127年9月7日止，須按月平均攤還本息，如未按期攤
    還本息時，借款人即喪失期限之利益，應立即全部償還。詎
    抗告人未依約繳納本息，尚欠相對人本金共984萬8619元及
    利息、違約金，依約借款應視為全部到期。相對人乃依民法
    第881條之17準用同法873條規定聲請拍賣抵押物即如附表所
    示之不動產以資受償等情，業據相對人提出抵押權設定契約
    書、他項權利證明書、其他特約事項、土地及建物登記謄本
    、個人房屋借款契約書、繳款明細、催告書暨掛號信函等為
    證，原法院據以准許相對人拍賣抵押物之聲請，揆諸上開規
    定，尚無不合。抗告人執上開抗告意旨爭執，要屬實體上爭
    執，依上開說明，非本件非訟事件所得審究，自應由抗告人
    另行提起訴訟以資解決。從而，抗告意旨指摘原裁定不當，
    求予廢棄，為無理由，應予駁回。
四、末按非訟事件依法應由關係人負擔費用者，法院裁定命關係
    人負擔時，應一併確定其數額，非訟事件法第24條第1項定
    有明文。爰依法確定本件抗告程序費用額為1000元，由抗告
    人負擔。
五、據上論結，本件抗告為無理由，依非訟事件法第46條、第21
    條第2項、第24條第1項，民事訴訟法第495條之1第1項、第4
    49條第1項、第78條，裁定如主文。
中　　華　　民　　國　　111 　年　　3 　　月　　15　　日
                  民事第二庭  審判長法  官　呂麗玉
　　　　　　　　　                  法  官　李悌愷
　　　　　　　　　　　　　　　　　　法  官　吳怡嫺
附表：
編  號 土　　　　　地　　　　　坐　　　 　 落     地  目 面　　積 權  　利  範　  圍  市 鄉鎮市區 　段　 小段   地　　號   平方公尺  １ 臺中 北屯區 松觀段  331  181.00 10000分之87 ２ 臺中 北屯區 松觀段  352  3445.00 10000分之87 

編    號   建號  基  地  坐  落 -------------- 門  牌  號  碼  建築式樣主要材料  及房屋層數 建物面積       （平方公尺）     權利    範圍     樓 層 面 積  合 計 附屬建物主要建築材料及用途    １   3587 臺中市○○區○○段000地號  集合住宅、鋼筋混凝土、13樓  10樓:88.81 合計:88.81  陽台:12.80   全部   臺中市○○區○○路0段000巷00號10樓之1     共同使用部分：松觀段3615建號，5622.47平方公尺，權利範圍:100000分之752（含停車位編號:B2-027號，權利範圍:100000分之412）、松觀段3616建號，3278.25平方公尺，權利範圍:100000分之872       
以上正本係照原本作成。
如不服本裁定，僅得於收受本裁定正本送達後10日內，以適用法
規顯有錯誤為理由，向本院提出再抗告狀（須附繕本一份及繳納
再抗告裁判費新臺幣1000元），並應委任律師或具有律師資格經
法院認為適當者為訴訟代理人，且表明再抗告理由。
中　　華　　民　　國　　111 　年　　3 　　月　　16　　日
                                    書記官　林佩倫